# 请问建筑安装企业(小企业)是不是一定要执行<<企业会计准则--建造合同>>?

提问人：guqinhong1 时间：2013-03-07 10:15:13
刚到一个建筑安装企业，是执行小企业会计制度的，没有用建造合同做，这样做账可以吗？

回答人：chenyiwei
如果符合《工业和信息化部 国家统计局 国家发展和改革委员会 财政部关于印发中小企业划型标准规定的通知》（工信部联企业[2011]300号）规定的小企业标准的，自 2013 年度起可以选择改为执行《小企业会计准则》，也可以继续执行原先采用的《企业会计准则》或者《企业会计制度》。
《小企业会计准则》的相关规定： 第六十二条 小企业提供劳务的收入，是指小企业从事建筑安装、修理修配、交通运输、仓储租赁、邮电通信、咨询经纪、文化体育、科学研究、技术服务、教育培训、餐饮住宿、中介代理、卫生保健、社区服务、旅游、娱乐、加工以及其他劳务服务活动取得的收入。 第六十三条 同一会计年度内开始并完成的劳务，应当在提供劳务交易完成且收到款项或取得收款权利时，确认提供劳务收入。提供劳务收入的金额为从接受劳务方已收或应收的合同或协议价款。 劳务的开始和完成分属不同会计年度的，应当按照完工进度确认提供劳务收入。年度资产负债表日，按照提供劳务收入总额乘以完工进度扣除以前会计年度累计已确认提供劳务收入后的金额，确认本年度的提供劳务收入；同时，按照估计的提供劳务成本总额乘以完工进度扣除以前会计年度累计已确认营业成本后的金额，结转本年度营业成本。
如果继续执行《企业会计准则》或者《企业会计制度》的，应按照其规定的建造合同会计处理方法进行收入确认，符合完工百分比法适用条件的建造合同需按完工百分比法确认收入。